臺灣高雄地方法院刑事判決　　　　　　　94年度訴字第2373號
公　訴　人　臺灣高雄地方法院檢察署檢察官
被　　　告　乙○○
上列被告因毒品危害防制條例案件，經檢察官提起公訴（八十八
年度偵字第一八０一六號、八十八年度毒偵字第一八三二號、第
一九九五號、八十九年度毒偵字第三五二０號、九十年度毒偵字
第一０五五號），本院改依簡式審判程序審理，判決如下：
    主  文
乙○○連續施用第一級毒品，處有期徒刑玖月，扣案之第一級毒
品海洛因貳包（驗後淨重共計壹點壹伍公克，空包裝重共計零點
肆玖公克）沒收銷燬之；又連續施用第二級毒品，處有期徒刑參
月，扣案之殘留第二級毒品甲基安非他命之吸管壹支沒收銷燬之
。應執行有期徒刑拾月，扣案之第一級毒品海洛因貳包（驗後淨
重共計壹點壹伍公克，空包裝重共計零點肆玖公克）及殘留第二
級毒品甲基安非他命之吸管壹支，均沒收銷燬之。
    事  實
一、乙○○曾因施用毒品案件，經本院以八十八年度毒聲第一九
    八四號裁定送觀察、勒戒後，於民國八十八年五月十日因無
    繼續施用毒品傾向釋放，並經臺灣高雄地方法院檢察署檢察
    官於八十八年六月七日，以八十八年度偵字第二五三四號為
    不起訴處分確定在案。詎其仍不知戒絕毒癮，明知海洛因及
    甲基安非他命，分別經公告列為毒品危害防制條例第二條第
    二項第一款之第一級毒品及同條項第二款之第二級毒品，不
    得非法持有、施用，猶於前開觀察、勒戒執行完畢釋放後五
    年內，基於施用第一級毒品海洛因之概括犯意，自八十八年
    七月十七日下午五時許回溯二十四小時內之某時點起，至八
    十九年四月十六日夜間六時五十五分許回溯二十四小時內之
    某時點止，在其位於高雄市○○區○○路十一巷九號之住處
    ，以將第一級毒品海洛因加水置於針筒內注射雙手血管之方
    式，連續施用第一級毒品海洛因多次，又其另基於施用第二
    級毒品甲基安非他命之概括犯意，自八十八年七月十七日下
    午五時許回溯二十四小時內之某時點起，至八十八年九月十
    四日凌晨三時許回溯二十四小時內之某時點止，同在上址，
    以將第二級毒品甲基安非他命置於吸食器內燒烤吸食之方式
    ，連續施用第二級毒品甲基安非他命多次。嗣為警於八十八
    年七月十七日上午十一時四十五分許，持搜索票至上址搜索
    ，查獲並扣得乙○○所有之第一級毒品海洛因一包（驗後淨
    重一點零九公克，空包裝重零點二三公克）及殘留第二級毒
    品甲基安非他命之吸管一支；於八十八年九月十四日凌晨三
    時許，因另案至高雄市政府警察局苓雅分局建國一路派出所
    製作筆錄，經乙○○同意後採集其尿液送驗，發現有嗎啡及
    甲基安非他命陽性反應；於八十八年十月二十日夜間八時三
    十分許，在高雄市○○區○○路一二八號前，因形跡可疑為
    警盤查，查獲並扣得乙○○所有之第一級毒品海洛因一包（
    驗後淨重零點零六公克，空包裝重零點二六公克）；於八十
    九年四月十六日因案遭通緝為警逮捕，經乙○○同意採集其
    尿液送檢，發現有嗎啡陽性反應。之後，乙○○即經檢察官
    聲請，由本院以八十八年度毒聲字第八九九七號裁定至勒戒
    處所施以觀察勒戒，經評定有繼續施用毒品傾向，再由本院
    以八十九年度毒聲字第三六六六號裁定送強制戒治，嗣經本
    院以八十九年度毒聲字第八九０八號裁定停止戒治，而於八
    十九年十二月一日因停止戒治出所，詎乙○○於停止戒治期
    間仍未戒除毒癮，復承前開施用第一級海洛因及第二級毒品
    甲基安非他命之概括犯意，於九十年一月十一日凌晨五時十
    分許回溯二十四小時內之某時點，同在其位於高雄市○○區
    ○○路十一巷九號之住處，以上開方式，分別施用第一級毒
    品海洛因及第二級毒品甲基安非他命各一次，嗣乙○○於九
    十年一月十日夜間十時許，在高雄市○○區○○路與高速公
    路路口，因同車友人潘俊男（另由檢察官為不起訴處分）持
    有第一級毒品海洛因為警查獲，經乙○○同意採集其尿液送
    檢，發現有嗎啡及甲基安非他命陽性反應，因而知悉上情。
二、案經高雄市政府警察局、高雄市政府警察局楠梓分局、高雄
    市政府警察局苓雅分局移送臺灣高雄地方法院檢察署檢察官
    偵查起訴。
    理  由
一、按本件被告乙○○所犯係死刑、無期徒刑、最輕本刑為三年
    以上有期徒刑以外之罪，其於準備程序就前揭被訴事實為有
    罪之陳述，經受命法官告知簡式審判程序之旨，並聽取其與
    公訴人之意見後，本院認無不得或不宜改依簡式審判程序進
    行之處，爰依刑事訴訟法第二百七十三條之一第一項、第二
    百八十四條之一，裁定本件由受命法官獨任進行簡式審判程
    序，合先敘明。
二、前揭犯罪事實，業據被告乙○○於本院審理中坦承不諱，且
    其前開於八十八年七月十七日、九月十四日、九十年一月十
    日為警查獲後採集尿液送檢之檢驗結果，均呈施用第一級毒
    品海洛因後所會產生之嗎啡陽性反應，及施用第二級毒品甲
    基安非他命後所會產生之甲基安非他命陽性反應，而其於八
    十八年十月二十日、八十九年四月十六日為警查獲後採集尿
    液送檢之檢驗結果，則均呈嗎啡陽性反應，有高雄市立凱旋
    醫院八十八年七月三十日高市凱醫檢字第００二四二號、八
    十八年十月一日高市凱醫檢字第００三一九號、八十八年十
    一月五日高市凱醫檢字第００三五九號、八十九年五月五日
    高市凱醫檢字第００五八六號煙毒尿液檢驗成績書，及高雄
    市政府衛生局九十年一月十八日高衛試煙字第Ｓ—００一號
    煙毒尿液檢驗成績書在卷可稽，復參以上揭扣案二包物品，
    經法務部調查局鑑驗結果，確係第一級毒品海洛因二包（驗
    後淨重共計一點一五公克，空包裝重共計零點四九公克），
    有該局編號第000000000號、000000000
    號鑑定通知書附卷可佐，而扣案之吸管一支，經高雄醫學大
    學附設中和紀念醫院檢驗結果，含有第二級毒品甲基安非他
    命成分，有該院九十四年七月二十六日第九四０七—五四七
    號檢驗報告在卷可證，則被告前開自白顯與事實相符，堪以
    採信。而被告前因施用毒品案件，經本院以八十八年度毒聲
    第一九八四號裁定送觀察、勒戒後，於八十八年五月十日因
    無繼續施用毒品傾向釋放，並經臺灣高雄地方法院檢察署檢
    察官於八十八年六月七日，以八十八年度偵字第二五三四號
    為不起訴處分，有臺灣高雄地方法院檢察署刑案資料查註紀
    錄表及臺灣高等法院被告前案紀錄表在卷可憑。綜上所述，
    被告於觀察、勒戒執行完畢釋放後，五年內再犯施用第一級
    毒品海洛因及第二級毒品甲基安非他命之犯行至明，本件事
    證明確，被告犯行堪以認定。
三、按被告行為後，毒品危害防制條例業於九十二年七月九日修
    正公布，並於九十三年一月九日施行。依修正前毒品危害防
    制條例第二十條第一項、第三項之規定，犯該條例第十條之
    罪，經觀察、勒戒後，認無繼續施用毒品之傾向者，應由檢
    察官為不起訴處分，而於該不起訴之處分後，五年內再犯該
    條例第十條之罪，經觀察、勒戒後，認有繼續施用毒品之傾
    向者，應依法追訴，並由檢察官聲請法院裁定先令入戒治處
    所施以強制戒治。嗣上開規定修正為觀察、勒戒執行完畢釋
    放後，五年內再犯第十條之罪者，應依法追訴（修正後第二
    十三條第二項）。本案係該條例修正施行後繫屬之施用毒品
    案件，不論適用修正前或修正後之規定，均應依法追訴，被
    告並不因法律修正而受有不利，且該條例第十條第一項及第
    二項，關於施用第一級毒品罪與施用第二級毒品罪處罰之規
    定，於修正前、後之刑度均無不同，亦不生新法或舊法較有
    利於行為人之問題，合先敘明。次按海洛因及甲基安非他命
    ，分別係毒品危害防制條例第二條第二項第一款所稱之第一
    級毒品及同條項第二款所稱之第二級毒品，故核被告乙○○
    所為，係犯該條例第十條第一項之施用第一級毒品罪及同條
    第二項之施用第二級毒品罪。被告持有第一級毒品海洛因及
    第二級毒品甲基安非他命後，進而施用，其持有之低度行為
    均應為施用之高度行為所吸收，不另論罪。被告先後多次施
    用第一級毒品海洛因及第二級毒品甲基安非他命犯行，時間
    緊接，犯罪構成要件相同，顯係各基於概括犯意為之，應分
    別依連續犯之規定論以一罪，並加重其刑。本件被告於九十
    年一月十一日凌晨五時十分許回溯二十四小時內之某時點，
    分別施用第一級毒品海洛因及第二級毒品甲基安非他命各一
    次之犯行，與被告前開其他多次施用第一級毒品海洛因及第
    二級毒品甲基安非他命犯行，具有連續犯之裁判上一罪關係
    ，已如前述，應為起訴效力所及，且公訴檢察官於本院準備
    程序中亦已擴張起訴之犯罪事實如事實欄所載（見本院九十
    四年七月二十九日準備程序筆錄），本院自得併予審究，附
    此敘明。又被告所犯上開二罪間，犯意各別、行為互殊，觸
    犯構成要件相異之罪名，自應分論併罰。爰審酌被告經觀察
    、勒戒及強制戒治後，尚未能戒絕毒癮，足證前開保安處分
    措施實難矯治其惡性，惟念及其犯後坦承罪行，態度尚可，
    而所犯係為自戕行為，尚未對他人造成實害等一切情狀，分
    別量處如主文所示之刑，並定應執行之刑，以資懲儆。扣案
    之二包物品確為第一級毒品海洛因二包（驗後淨重共計一點
    一五公克，空包裝重共計零點四九公克）之事實，業如前述
    ，而其包裝袋均無法與毒品剝離，自均應依毒品危害防制條
    例第十八條第一項前段之規定，諭知沒收銷燬之；至於鑑識
    耗損之第一級毒品海洛因，既已滅失，爰不再行諭知沒收銷
    燬，併此敘明。又扣案之吸管一支，含有第二級毒品甲基安
    非他命成分之事實，亦如前述，其上既殘留第二級毒品甲基
    安非他命殘渣，與該等毒品殘渣已無法分析剝離，爰依毒品
    危害防制條例第十八條第一項前段規定與毒品殘渣一併宣告
    沒收銷燬之。
據上論斷，應依刑事訴訟法第二百七十三條之一第一項、第二百
八十四條之一、第二百九十九條第一項前段，毒品危害防制條例
第十條第一項、第二項、第十八條第一項前段，刑法第十一條、
第五十六條、第五十一條第五款，判決如主文。
本案經檢察官甲○○到庭執行職務。
中　　華　　民　　國　　九十四　　年　八　月　　十二　日
                  刑事第六庭    法　官 陳君杰
以上正本證明與原本無異。
如不服本判決，應於判決送達後十日內，向本院提出上訴狀。
中　　華　　民　　國　　九十四　　年　八　月　　十二　日
                                書記官 陳昱良
附錄本判決論罪科刑法條全文：
毒品危害防制條例第十條
施用第一級毒品者，處六月以上五年以下有期徒刑。
施用第二級毒品者，處三年以下有期徒刑。
